---
title: 'Tarea 4 - Curso: GF0604'
subtitle: "Procesamiento y visualización de datos espaciales: orquídeas"
author: "Estudiante: Gabriela Becerra Sandoval (C01067)"
date: "Fecha de entrega: 15/7/2021"
output: html_document
---

```{r setup, include=FALSE}
knitr::opts_chunk$set(echo = TRUE)
```

<br>


### Introducción
Este trabajo pretende mostrar la cantidad de registros de orquídeas por área silvestre protegida de Costa Rica.

<br>

### 1. Carga de paquetes
```{r, warning=FALSE, message=FALSE}
library(sf)
library(leaflet)
library(leaflet.extras)
library(leafem)
library(dplyr)
library(DT)
```

<br>
 
### 2. Carga de datos
Dentro de las opciones de la carga de datos de orquídeas se especifican las columnas a las cuales corresponden la longitud y latitud, puesto que el archivo es un csv.
```{r, carga-datos, message=FALSE, warning=FALSE}
# Carga de los datos de orquideas
orquideas <-
  st_read(
    "https://raw.githubusercontent.com/gf0604-procesamientodatosgeograficos/2021i-datos/main/gbif/orchidaceae-cr-registros.csv",
    options = c(
      "X_POSSIBLE_NAMES=decimalLongitude",
      "Y_POSSIBLE_NAMES=decimalLatitude"
    ),
    quiet = TRUE
  )


# Carga de la capa de áreas silvestres protegidas
ASP <-
  st_read(
    "https://raw.githubusercontent.com/gf0604-procesamientodatosgeograficos/2021i-datos/main/sinac/asp/asp-wgs84.geojson",
    quiet = TRUE
  )
```

```{r message=FALSE, warning=FALSE}
# Asignación del sistema de coordenadas
st_crs(orquideas) = 4326
st_crs(ASP) = 4326
```


<br>

### 3. Limpieza de datos

#### a. Limpiar
```{r change_data_type}
# Omisión de celdas vacías
orquideas$species[orquideas$species == ""] <- "orquideas"

# Cambio de tipo de dato
orquideas <-
  orquideas %>%
  mutate(coordinateUncertaintyInMeters = as.numeric(coordinateUncertaintyInMeters)) %>%
  mutate(eventDate = as.Date(eventDate, "%Y-%m-%d"))
```

<br>

#### b. Selección de registros
En esta etapa se descartan los registros con un valor mayor que 1000 y aquellos con valor vacío o NA en el campo _species_.    
Primero, se muestra la cantidad original de registros.
```{r, tidy_data, warning=FALSE}
cat("Cantidad original de registros: ", nrow(orquideas))
```


Luego, se filtran los datos.
``` {r}
# Filtración de datos
orquideas <- orquideas %>%
  filter(!is.na(coordinateUncertaintyInMeters) & coordinateUncertaintyInMeters <= 1000)%>%
  filter(species!="orquideas")

cat("Cantidad de registros después de descartar los de alta incertidumbre en la ubicación: ", nrow(orquideas))
```

Seguidamente, se repite el mismo proceso para las áreas silvestres protegidas
``` {r, tidy_data_ASP, warning=FALSE}
cat("Cantidad original de registros de ASP: ", nrow(ASP))
```
 
``` {r}
# Filtración de datos
ASP <- ASP %>%
  filter(descripcio!="Area Marina de Manejo" & descripcio!="Area marina protegida")

cat("Cantidad de registros después de descartar las áreas marinas: ", nrow(ASP))
``` 
<br>

#### c. Creación de conjunto de datos con la cantidad de registros por ASP
``` {r, message=FALSE, warning=FALSE}
# Utilización de st_join()
ASP_registros <-
  ASP %>%
  st_make_valid() %>%
  st_join(orquideas) %>%
  group_by(nombre_asp) %>%
  summarize(especies = n())

# Asignación de sistema de coordenadas
st_crs(ASP_registros) = 4326
```



<br>

### 4. Creación del mapa leaflet
``` {r, message=FALSE, warning=FALSE}
# Creación de paletas de colores morados
pal_especies <-
  colorNumeric(palette = "RdPu",
               domain = ASP_registros$especies,
               na.color = "transparent")
```

```{r map, fig.width=9.5, message=FALSE, warning=FALSE}
# Mapa
leaflet() %>%
  setView(lng = -84.0, lat = 10.0, zoom = 7) %>%
  addProviderTiles(providers$CartoDB.Positron, group = "Grey Open Street Map") %>%
  addPolygons(
    data = ASP_registros,
    fillColor = ~ pal_especies (ASP_registros$especies),
    fillOpacity = 0.9,
    stroke = TRUE,
    color = "black",
    weight = 1,
    popup = paste(
      paste(
        "<strong>Localidad:</strong>",
        ASP_registros$nombre_asp
      ),
      paste(
        "<strong>Cantidad de especies de orquídeas:</strong>",
        ASP_registros$especies
        
      ),
      sep = '<br/>'
    ),
    group = "Localidad y especies"
  ) %>%
  addLayersControl(baseGroups = c("Grey Open Street Map"),
                   overlayGroups = c("Localidad y especies")) %>%
  addLegend(
    position = "bottomleft",
    pal = pal_especies,
    values = ASP_registros$especies,
    group = "Localidad y especies",
    title = "Cantidad de <br> especies de <br> orquídeas")
```
